【裁判字號】    98,易,1943
【裁判日期】    990302
【裁判案由】    詐欺
【裁判全文】
臺灣臺北地方法院刑事判決              98年度易字第1943號
公  訴  人  臺灣臺北地方法院檢察署檢察官
被      告  甲○○
上列被告因詐欺案件，經檢察官提起公訴（98年度偵字第10511
號），本院判決如下：
    主  文
甲○○共同意圖為自己不法之所有，以詐術使人將本人之物交付
，處有期徒刑捌月。
    事  實
一、甲○○依其已成年之社會經驗，應有相當之智識程度，明知
    金融機構帳戶之存摺、印鑑章、金融卡及提款密碼為個人信
    用之表徵，任何人只要有少許之金錢，均可自行到金融機構
    申請開立存款帳戶及申請金融卡，並無特別之窒礙，並可預
    見將自己所有之帳戶存摺、印鑑章、金融卡及提款密碼等金
    融帳戶資料交付或提供他人使用，可能因此供不法詐騙份子
    用以詐使他人將款項匯入後，再加以提領之用，以達到不法
    詐騙份子隱瞞資金流向及避免提款行為人身分曝光之目的，
    是先行提供帳戶資料，再依指示提領款項交付之工作，實為
    收取詐欺等犯罪所得之行為（即俗稱之「車手」），因缺錢
    花用，竟與楊文良（由檢察官另行偵辦中）及其他不知名之
    詐欺集團成員，共同基於意圖為自己不法所有之犯意聯絡，
    於民國98年1月初某日，由甲○○先將其在華南銀行鶯歌分
    行帳號000000000000號帳戶及玉山銀行三峽分行帳號000000
    0000000號帳戶之存摺、提款卡及密碼，以新台幣（下同）2
    千元之代價販賣給楊文良。嗣由楊文良所屬之詐騙集團成員
    取得上開華南銀行鶯歌分行及玉山銀行三峽分行帳戶後，於
    同年月8日，假冒檢察官名義，以電話向乙○○佯稱：帳號
    遭人冒用，指示其須匯款及交付現金云云，乙○○因此陷於
    錯誤，先於同日下午3時許，在臺北市信義區吳興國小交付
    41萬9千元予一真實姓名年籍不詳之詐騙集團成員，又於同
    年月9日10時及12時許，分別在華南銀行忠孝東路分行及台
    北富邦銀行莊敬分行，匯款43萬元及123萬4890元至前開甲
    ○○華南銀行之帳戶內後，其中127萬5900元經該集團成員
    轉帳匯入甲○○前揭玉山銀行之帳戶後，楊文良再與甲○○
    約定協助提領現金可得10%報酬之代價，甲○○即於當日，
    持其本人所有之上開玉山銀行帳戶存款簿、印章，提領乙○
    ○受騙匯入款項中之110萬元現金，旋連同上開帳戶存款簿
    、印章、提款卡交給在銀行外等候之交予楊文良。嗣乙○○
    發現受騙，始報警查悉上情。
二、案經乙○○訴由臺北市政府警察局信義分局報告臺灣臺北地
    方法院檢察署檢察官偵查起訴。
    理  由
壹、程序部分：
    按被告以外之人於審判外之言詞或書面陳述，除法律有規定
    者外，不得作為證據；又被告以外之人於審判外之陳述，雖
    不符合同法第159條之1至第159條之4之規定，但經當事人於
    審判程序同意作為證據，法院審酌該言詞陳述或書面陳述作
    成時之情況，認為適當者，亦得為證據。當事人、代理人或
    辯護人於法院調查證據時，知有第159條第1項不得為證據之
    情形，而未於言詞辯論終結前聲明異議者，視為有前項之同
    意，刑事訴訟法第159條第1項及第159條之5分別定有明文。
    本判決下列所引用之證據資料，均經依法踐行調查證據程序
    ，當事人於本院言詞辯論終結前亦未聲明異議，本院審酌證
    據資料製作時之情況，均無違法不當及證明力明顯過低之瑕
    疵，亦查無依法應排除其證據能力之情形，認以之作為證據
    應屬適當，皆有證據能力。
貳、實體部分：
一、訊據被告甲○○坦承上開犯罪事實不諱，並據證人乙○○證
    述綦詳，且有華南銀行鶯歌分行帳號000000000000號帳戶及
    玉山銀行三峽分行帳號0000000000000 號帳戶號帳戶之開戶
    資料、歷史交易明細表、告訴人提供之偽造「台灣台北地方
    法院收據」、華南銀行忠孝東路分行、台北富邦銀行莊敬分
    行匯款憑條附卷可佐（98年度偵字第10511號偵查卷第5至7
    頁第9 至10頁、第15至16頁、第40至48頁及本院卷第11至21
    頁），足認被告自白與事實相符，其犯行堪以認定。公訴人
    雖認為被告係提供華南銀行鶯歌分行之帳戶作為詐騙集團詐
    騙被害人之使用，並協助提領華南銀行之123萬5015元及39
    萬元之款項，惟被害人遭詐騙之款項係先匯到被告前揭華南
    銀行鶯歌分行之帳戶內，並經轉帳123萬5000元、4萬900元
    兩筆匯入被告前揭玉山銀行之帳戶內，此有華南銀行鶯歌分
    行98年10月8日華鶯存字第00260號函及玉山銀行之歷史交易
    明細在卷可參（見本院卷第12至21頁、第32頁），且被告於
    本院準備程序中亦供稱：只有在1月份下午時間在台北縣親
    自提款現金110萬元等語（見本院卷第37頁背面），顯見被
    告確實於98年1月9日中午12時46分有親自提領現金110萬元
    ，至於39萬元之部分，其係於同日下午1時17分，於華南銀
    行大興分行以臨櫃之方式提領，此有華南銀行大昌分行98年
    10月28日函、鶯歌分行98年12月21日函在卷可稽（見本院卷
    第27、49頁），兩筆款項之提領時間相差不到1小時，分屬
    台北及高雄兩地，依一般經驗法則，顯難認定兩筆款項均為
    被告所提領，復無其他積極證據證明被告參與其他款項之提
    領，公訴人之認定，容有誤會，應予更正。
二、核被告甲○○所為，係犯刑法第339條第1項之詐欺取財罪。
    其與同案共犯楊文良及其他不知名之詐欺集團成員間，就上
    開犯行有犯意聯絡及行為分擔，均為共同正犯。爰審酌被告
    身為智慮健全之成年人，竟不顧政府近來為查緝犯罪，大力
    宣導民眾勿因出售、出借帳戶或提供資料因而成為犯罪集團
    之幫兇，僅為求蠅利即任意將其帳戶提供與真實姓名年籍不
    詳之成年人，提供不法詐欺集團份子使用，危害社會治安及
    金融交易安全，徒增被害人尋求救濟之困難，使犯罪追查趨
    於複雜，甚且擔任車手，為該詐欺集團取款，且本件所詐得
    之金額高達160 多萬元，至今仍未清償被害人乙○○之損失
    ，然衡諸被告應係需款孔急，一時貪欲失慮，始出賣帳戶、
    擔任車手，尚非真正主導詐騙之人，被告犯後復坦承犯行，
    態度尚佳等一切情狀，量處如主文所示之刑，以示懲儆。
據上論斷，應依刑事訴訟法第299第1項前段，刑法第28條、第33
9 條第1 項，刑法施行法第1 條之1 ，判決如主文。
本案經檢察官高維駿到庭執行職務。
中    華    民    國    99    年    3     月    2     日
                  刑事第七庭    審判長法  官  林庚棟
                                      法  官  林勇如
                                      法  官  章曉文
以上正本證明與原本無異。
如不服本判決應於收受送達後10日內向本院提出上訴書狀，並應
敘述具體理由；其未敘述上訴理由者，應於上訴期間屆滿後20日
內向本院補提理由書（均須按他造當事人之人數附繕）「切勿逕
送上級法院」。
                                      書記官  林義盛
中    華    民    國    99    年    3     月    2     日
附錄本案論罪科刑法條：
中華民國刑法第339條
（普通詐欺罪）
意圖為自己或第三人不法之所有，以詐術使人將本人或第三人之
物交付者，處5年以下有期徒刑、拘役或科或併科1千元以下罰金
。
以前項方法得財產上不法之利益或使第三人得之者，亦同。
前二項之未遂犯罰之。

司法院資訊處製作；財團法人民間司法改革基金會備份。
